【裁判字號】    98,簡上,234
【裁判日期】    980430
【裁判案由】    槍砲彈藥刀械管制
【裁判全文】
臺灣板橋地方法院刑事判決             98年度簡上字第234號
上  訴  人
即  被  告  甲○○
上列上訴人因違反槍砲彈藥刀械管制條例案件，不服本院於中華
民國九十七年十二月三十一日九十七年度簡字第一０七二一號第
一審刑事簡易判決（聲請簡易判決處刑案號：臺灣板橋地方法院
檢察署九十七年度偵字第二九二三九號），提起上訴，本院管轄
之第二審合議庭判決如下：
    主  文
原判決撤銷。
甲○○未經許可，於夜間在公共場所攜帶刀械，處有期徒刑貳月
，如易科罰金，以新臺幣壹仟元折算壹日。緩刑貳年，並應於本
案判決確定後陸月內向公庫支付新臺幣參萬元。扣案之十字弓壹
支及弓箭伍支，均沒收。
    事  實
一、甲○○明知「十字弓」係經中央主管機關內政部警政署公告
    查禁之刀械，未經許可不得持有之。竟基於夜間在公共場所
    攜帶刀械之犯意，於民國九十七年十月十一日晚間十一時四
    十分許，由孫明財駕駛車號FN-5110 號自用小客車搭載甲○
    ○，甲○○則攜帶其於該日前之某日（聲請簡易判決處刑書
    誤載為不詳時間）在不詳地點向不詳之人購買而未經許可持
    有之管制刀械「十字弓」一把，該車行經臺北縣土城市國道
    三號高速公路北向四十二公里處之公共場所處，因形跡可疑
    ，為警攔車稽查而當場查獲，並扣得孫明財所有之空氣槍一
    枝、空氣鋼瓶二瓶、鋼珠一瓶（孫明財涉嫌違反槍砲彈藥刀
    械管制條例案件，另經檢察官為不起訴處分）、甲○○所有
    之十字弓一支、供上開十字弓所用之弓箭五支。
二、案經內政部警政署國道公路警察局第六警察隊報告臺灣板橋
    地方法院檢察署檢察官偵查後聲請簡易判決處刑。
    理  由
一、上揭犯罪事實，業據上訴人即被告甲○○於本院審理中坦承
    不諱（參見本院卷九十八年三月十八日準備程序筆錄第二頁
    、九十八年四月十六日審判筆錄第三頁），核與證人孫明財
    於偵查中所證述之情節大致相符，並有搜索扣押筆錄、扣押
    物品目錄表、桃園縣政府警察局九十七年十月十七日桃警保
    字第0970089930號函暨所附之桃園縣政府警察局刀械鑑驗小
    組工作紀錄表及照片各一份在卷可參，復有被告所有之十字
    弓一支、供上開十字弓所用之弓箭五支扣案可資佐證。綜上
    所述，足見被告之自白核與事實相符，應可採為論罪科刑之
    依據。從而，本件事證已臻明確，被告犯行洵堪認定，應予
    依法論科。
二、核被告所為，係犯違反槍砲彈藥刀械管制條例第十五條第一
    款、第二款之未經許可於夜間在公共場所攜帶刀械罪。被告
    未經許可持有刀械之低度行為，為未經許可於夜間在公共場
    所攜帶刀械之高度行為所吸收，不另論罪。聲請意旨雖漏未
    引用該條例第十五條第二款之「公共場所」之規定，惟於聲
    請簡易判決處刑書犯罪事實欄已記載此部分犯罪事實，此部
    分犯罪事實業經起訴，本院自應予以審理，附予敘明。
三、原審法院認被告罪證明確，予以論罪科刑，固非無見。惟槍
    砲彈藥刀械管制條例第十五條所規定之主刑種類及範圍僅有
    「處二年以下有期徒刑」，並無規定可處「拘役」之主刑種
    類及範圍，原審判決就主文部分，竟諭知被告處拘役五十九
    日如易科罰金以新臺幣一千元折算一日之折算標準，其適用
    法律顯有違誤。被告上訴意旨原先否認犯罪，指摘原審判決
    認事用法均有違誤，雖無理由，惟原審判決既有上開適用法
    條不當之可議之處，自應由本院撤銷改判，且依刑事訴訟法
    第三百七十條但書之規定，並無被告上訴而有不利益變更禁
    止原則之適用。爰審酌被告犯後於本院審理中終能坦認犯行
    ，且並未造成實質危害，及其素行、犯罪動機、目的、手段
    等一切情狀，量處如主文第二項所示之刑，並諭知易科罰金
    之折算標準。末查，被告前未曾因故意犯罪受有期徒刑以上
    刑之宣告，此有臺灣高等法院被告前案紀錄表一份在卷可參
    ，於本件中因一時失慮，致罹刑典，惟犯後本院審理中終能
    坦承犯行，態度尚非不佳，經此次科刑教訓後，應知警惕而
    無再犯之虞，本院認為前開對其宣告之刑，以暫不執行為適
    當，爰依刑法第七十四條第一項第一款之規定，併予宣告緩
    刑二年，以啟自新，併斟酌上訴人所造成之法益侵害程度，
    認應命上訴人向公庫支付一定之金額為宜，爰依刑法第七十
    四條第二項第四款規定，命上訴人於本案判決確定後六月內
    ，應向公庫支付新臺幣三萬元。至扣案之十字弓一支，係屬
    違禁物，應依刑法第三十八條第一項第一款規定，不問屬於
    犯罪行為人即被告與否，併予宣告沒收；扣案之弓箭五支，
    固未經內政部公告一併列為管制刀械，然既屬被告所有，此
    經被告於偵查中陳述明確，核其性質為管制刀械十字弓之所
    用之物，爰依刑法第三十八條第一項第二款規定，併予宣告
    沒收。
據上論斷，應依刑事訴訟法第四百五十五條之一第一項、第三項
、第三百六十九條第一項前段、第三百七十條但書、第三百六十
四條、第二百九十九條第一項前段，槍砲彈藥刀械管制條例第十
五條第一款、第二款，刑法第十一條前段、第四十一條第一項前
段、第七十四條第一項第一款、第二項第四款、第三十八條第一
項第一款、第二款，判決如主文。
本案經檢察官蘇振文到庭執行職務。
中    華    民    國    98    年    4     月    30    日
                  刑事第五庭  審判長法  官  胡堅勤
                                    法  官  盧軍傑
                                    法  官  林家賢
不得上訴。
                                    書記官  林政良
中    華    民    國    98    年    4     月    30    日
附錄本判決論罪科刑法條：
槍砲彈藥刀械管制條例第十五條：
未經許可攜帶刀械而有下列情形之一者，處二年以下有期徒刑：
一、於夜間犯之者。
二、於車站、埠頭、航空站、公共場所或公眾得出入之場所犯之
    者。
三、結夥犯之者。


司法院資訊處製作；財團法人民間司法改革基金會備份。
